【裁判字號】    90,交聲,722
【裁判日期】    901011
【裁判案由】    違反道路交通管理處罰條例聲明異議
【裁判全文】
臺灣臺北地方法院交通事件裁定              九十年度交聲字第七二二號
    異議人即
    受處分人  甲○○
右列受處分人因違反道路交通管理處罰條例案件，對於臺北市交通事件裁決所中華民
國九十年七月二十日所為之處分（原處分案號：北市裁三字第裁二二－ＡＢＶ０六九
七七九號），聲明異議，本院裁定如左：
        主      文
異議駁回。
        理      由
一、按飲酒後其吐氣所含酒精成份超過每公升０．二五毫克以上者，不得駕車，道路
    交通安全規則第一百十四條第二款定有明文；又按汽車駕駛人，駕駛汽車經測試
    檢定，有酒精濃度超過規定標準者，處新台幣（下同）一萬五千元以上六萬元以
    下罰鍰，並當場禁止其駕駛及吊扣其駕駛執照一年，道路交通管理處罰條例第三
    十五條第一項第一款定有明文。
二、本件受處分人即異議人甲○○於民國九十年六月五日晚上九時三十分許，在台北
    市○○區○○街附近攤販，飲用蔘茸酒摻米酒，於飲酒後已達於不能安全駕駛動
    力交通工具之狀態，仍於同年月日晚上九時四十四分許，騎乘車號ＡＭＮ－七八
    五號重型機器腳踏車，在台北市○○街一二七號前停等紅燈，為台北市政府保安
    警察大隊第二中隊警員蔡瑞文發現攔停，並檢測受處分人飲酒後其吐氣所含酒精
    濃度成份為每公升一．００毫克，已有酒精濃度超過規定標準情形，遂以受處分
    人有違反道路交通管理處罰條例第三十五條第一項第一款之行為掣單舉發，受處
    分人並當場簽收舉發單。嗣受處分人於應到案日期前申訴，原處分機關函請舉發
    機關調查結果，仍認受處分人有上開違規行為，乃依道路交通管理處罰條例第三
    十五條第一項第一款之及違反道路交通管理事件統一裁罰標準表規定裁處受處分
    人四萬五千元罰鍰，並吊扣其駕駛執照一年（因第六十三條第二項之規定，已受
    吊扣駕駛執照處分者，不予記點）。
三、本件訊據受處分人雖坦承於右開時地，飲用酒類超過規定標準之事實不諱，惟矢
    口否認有右開違規行為，辯稱：當時僅坐在機車上，未騎乘機車云云，然查：右
    開事實，業據證人警員蔡瑞文到庭證述無訛，並有酒測單影本在卷為憑，且受處
    分人服用酒類，不能安全駕駛動力交通工具而駕駛之犯行，亦經本院於九十年九
    月二十四日以九十年度北交簡字第三二九九號刑事簡易判決判處罰金二萬元在案
    ，此有上開刑事判決書影本在卷為憑，又證人蔡瑞文到庭證稱：我們看到他剛好
    停下來等紅燈，他臉紅紅的，我們就在西昌街一二七號停止線前盤查等語，受處
    分人如未騎乘右開機器腳踏車，何以會在停止線前停等紅燈﹖從而，受處分人所
    辯，尚難採信。本件受處分人有駕駛汽車酒精濃度超過規定標準之違規行為，事
    證明確，原處分機關依道路交通管理處罰條例第三十五條第一項第一款及違反道
    路交通管理事件統一裁罰標準表規定裁處罰鍰四萬五千元，並吊扣其駕駛執照一
    年，核無違誤，本件受處分人之異議為無理由，自應將其異議駁回。
四、據上論斷，應依道路交通案件處理辦法第十九條，裁定如主文。
中      華      民      國    九十      年      十      月     十一     日
                          臺灣臺北地方法院交通法庭
                                  法  官  李  麗  玲
右正本證明與原本無異。
如不服本裁定，應於裁定送達後五日內向本院提出抗告狀。
                                  書記官  江  虹  儀
中      華      民      國    九十     年       十      月     十二    日


司法院資訊處製作；財團法人民間司法改革基金會備份。
